# 请教国有投资公司账务处理

提问人：臻臻宝 时间：2013-09-23 08:38:00
国有投资公司，政府无偿划拨一块市区土地，该公司在该土地上建造一座购物中心类的建筑，开发成本由投资公司自行支付，建成后产权归投资公司所有。该建筑在建成后，国有投资公司对其进行管理，可出租，收益归公司所有。想请教各位大大们，取得土地时，应入无形资产还是做为存货核算？后期建造该购物中心时，开发支出应该通过哪个科目归集比较合适？购物中心建成后，是做为公司的固定资产还是库存商品？新手有很多不懂之处，请各位大大多帮助，谢谢！

回答人：chenyiwei
该土地目前是属于出让地还是划拨地（但个人理解购物中心应不属于划拨供地范围）。这是首先要明确的问题，并且会影响到购物中心建成后能否确认为投资性房地产。

提问人：臻臻宝 时间：2013-09-24 20:03:15
谢谢陈版回复，目前该地块还在与国土局协商中。没有确定是否以出让形式或是无偿划拨形式。请教陈版，这两种形式在会计处理上，会有什么不同？是否如果是划拨用地，建成的房产就不能确认为投资性房地产？初步确定是类似于综合体这样的建筑，应该不全是购物中心。

回答人：chenyiwei
如果是划拨土地，则该土地自身的价值不能入账，同时在其上建造的房屋不能确认为投资性房地产，因为不符合“可以转让”的条件。